最  高  行  政  法  院  裁  定
111年度聲字第300號
聲  請  人  何牧珉                                      

上列聲請人因與相對人交通部臺灣鐵路管理局等間薪給事件，對
於臺北高等行政法院108年度訴字第1771號判決提起上訴（本院1
11年度上字第467號），並第2次聲請訴訟救助及選任訴訟代理人
，關於聲請訴訟救助及選任訴訟代理人部分，本院裁定如下：
　　主  文
聲請駁回。
聲請訴訟費用由聲請人負擔。
　　理  由
一、按「當事人無資力支出訴訟費用者，行政法院應依聲請，以
    裁定准予訴訟救助。但顯無勝訴之望者，不在此限。」行政
    訴訟法第101條定有明文。又關於無資力支出訴訟費用之事
    由，應提出可使行政法院信其主張為真實且能即時調查之證
    據以釋明之，此觀行政訴訟法第102條第2項及第176條準用
    民事訴訟法第284條之規定自明。而所謂無資力，係指窘於
    生活，且缺乏經濟上之信用者而言。另行政訴訟法第241條
    之1第3項準用民事訴訟法第466條之2第1項規定：「上訴人
    無資力委任訴訟代理人者，得依訴訟救助之規定，聲請第三
    審法院為之選任律師為其訴訟代理人。」是當事人聲請本院
    為之選任律師為訴訟代理人，應先符合其係對高等行政法院
    所為判決提起上訴，且其無資力委任訴訟代理人之要件，始
    得為之。
二、本件聲請人對同一案件第2次聲請訴訟救助及選任訴訟代理
    人，雖主張：聲請人現失業在家，生活十分困難，確實無資
    力支出訴訟費用，請法院向稅務機關調閱資料；另聲請人前
    以他案向財團法人法律扶助基金會（下稱法扶基金會）申請
    法律扶助，業經准許，並經本院109年度裁聲字第886號裁定
    、110年度聲字第141號裁定准予訴訟救助；又聲請人之財產
    已遭法院以北院忠111司執辰字第44599號執行命令、新北院
    賢111司執助志字第2851號執行命令、士院摯111司執助祥字
    第2851號執行命令、行政執行署以士執酉111健00070595字
    第1110063812A號執行命令等扣押而沒有可處分之財產，並
    提出110年度綜合所得稅各類所得資料清單及全國財產稅總
    歸戶財產查詢清單以為釋明，爰聲請准予訴訟救助及選任訴
    訟代理人等語。經查，聲請人雖主張曾於另案受法扶基金會
    准予扶助及本院109年度裁聲字第886號裁定、110年度聲字
    第141號裁定准予訴訟救助，惟該裁定及准予扶助決定之效
    力均僅及於各該他案。而聲請人就本次是否有「無資力支出
    訴訟費用」之情事，並未提出可使本院信其主張為真實並能
    即時調查之證據，或提出保證書以代釋明，俾供本院審酌。
    縱有聲請人之全國財產稅總歸戶財產查詢清單，僅顯示聲請
    人於該年度名下是否有登記之財產，無法顯示全面資力狀況
    ，且聲請人提出之110年度綜合所得稅各類所得資料清單，
    顯示其當年有取自於金融機構之利息收入新臺幣5,303元，
    據此可知聲請人於金融機構有相當存款，尚不足以釋明聲請
    人缺乏經濟上之信用而無資力繳納裁判費之事實。至於聲請
    人所稱財產遭法院扣押一節，並未提出可以即時調查之證據
    釋明。復經本院第2次依職權向法扶基金會函查結果，並無
    聲請人就本案（111年度上字第467號）申請扶助而經該基金
    會審認符合無資力之要件而准予扶助之情事，有該會民國11
    1年9月16日法扶總字第1110001821號函附卷可稽。依上開說
    明，聲請人就無資力部分，既未能盡釋明之責，其本次訴訟
    救助聲請自無從准許，並因本件不符訴訟救助之要件，依首
    開規定及說明，聲請人聲請本院選任訴訟代理人，亦無從准
    許，均應予駁回。
三、依行政訴訟法第104條、民事訴訟法第95條、第78條，裁定
    如主文。
中　　華　　民　　國　　111 　年　　10　　月　　13　　日
                    最高行政法院第二庭
                        審判長法官  帥　嘉　寶　
                              法官　鄭　小　康
                              法官　林　玫　君
                              法官　李　玉　卿
                              法官　洪　慕　芳

以  上  正  本  證  明  與  原  本  無  異
中　　華　　民　　國　　111 　年　　10　　月　　13　　日
　　　　　　　　　　　　　　　書記官　張　玉　純